---
title: "Práctica Análisis Exploratorio R"
author: "Arturo Casado Castilla"
date: "20/12/2016"
output:
  word_document: default
  pdf_document: default
---

## 1. Introducción 

Con este dataset pretendo ver como influye el consumo de alcohol (diario / fin de semana) en la nota final de los alumnos.

```{r Introducción}

#Utilizo getwd() para obtener el work directory.

#Limpio el espacio de trabajo con rm(list=ls()).

knitr::opts_chunk$set(echo = TRUE);
rm(list=ls());
currentDir <- getwd();
if (!file.exists(currentDir)) {
                 dir.create(currentDir);
}


#Cargo las librerias que voy a necesitar


librerias <- c("ggplot2","plyr", "dplyr", "gridExtra", "alluvial","extrafont");
  
for (i in librerias){
    if(!require(i, character.only = TRUE)) 
            { 
                install.packages(i); 
                library(i);
            }
}

#Descargo los ficheros csv y los descomprimo en mi wd.

fileUrl <- "https://archive.ics.uci.edu/ml/machine-learning-databases/00320/student.zip";
download.file(fileUrl,destfile="./student.zip" ,method="curl");
unzip("./student.zip", exdir="./");
```

## 2. Carga de los datos

```{r Carga de los datos}
#Leo el fichero student-por.csv con la funcion read.table()


studentPor <- read.table("./student-por.csv", row.names = NULL, sep=";", header = TRUE);

#Leo el fichero student-mat.csv con la funcion read.table()

studentMat <- read.table("./student-mat.csv", row.names = NULL, sep=";", header = TRUE);


```

## 3. Análisis descriptivo

```{r Análisis descriptivo}

#Utilizo la funcion head() para ver el contenido del dataset.

head(studentPor[,1:5]);

#La funcion names() para ver el nombre de todas las columnas.

names(studentPor);

#La función dim() para ver las dimensiones.

dim(studentPor);

head(studentMat[,1:5])

names(studentMat)

dim(studentMat);

```

## 4. Análisis exploratorio

```{r Análisis exploratorio 1}
#Utilizo la función mapvalues para cambiar el nombre a los valores de Dalc y Walc.

studentPor$Dalc <- as.factor(studentPor$Dalc)      
studentPor$Dalc <- mapvalues(studentPor$Dalc, 
                              from = 1:5, 
                              to = c("Muy Bajo", "Bajo", "Medio", "Alto", "Muy Alto"))

studentPor$Walc <- as.factor(studentPor$Walc)      
studentPor$Walc <- mapvalues(studentPor$Walc, 
                              from = 1:5, 
                              to = c("Muy Bajo", "Bajo", "Medio", "Alto", "Muy Alto"))

studentMat$Dalc <- as.factor(studentMat$Dalc)      
studentMat$Dalc <- mapvalues(studentMat$Dalc, 
                              from = 1:5, 
                              to = c("Muy Bajo", "Bajo", "Medio", "Alto", "Muy Alto"))

studentMat$Walc <- as.factor(studentMat$Walc)      
studentMat$Walc <- mapvalues(studentMat$Walc, 
                              from = 1:5, 
                              to = c("Muy Bajo", "Bajo", "Medio", "Alto", "Muy Alto"))

```

Utilizo ggplot para mostrar los resultados de combinar el consumo de alcohol (diario / fin de semana) con las notas finales de ambos datasets.

```{r Análisis exploratorio 2}



#studentPor Dalc comparado con studentPor Walc

studentPor.g3.Dalc <- ggplot(studentPor, aes(x=Dalc, y=G3, fill=Dalc))+
      geom_boxplot()+
      theme_bw()+
      theme(legend.position="none")+
      scale_fill_manual(values = c("green", "darkgreen","blue","darkred","red")) +
      xlab("Consumo de Alcohol")+
      ylab("Notas")+
      ggtitle("Nota Final Por Dalc")

studentPor.g3.Walc <- ggplot(studentPor, aes(x=Walc, y=G3, fill=Walc))+
      geom_boxplot()+
      theme_bw()+
      theme(legend.position="none")+
      scale_fill_manual(values = c("green", "darkgreen","blue","darkred","red")) +
      xlab("Consumo de Alcohol")+
      ylab("Notas")+
      ggtitle("Nota Final Por Walc")

grid.arrange(studentPor.g3.Dalc, studentPor.g3.Walc,ncol=2);


#studentMat Dalc comparado con studentMat Walc


studentMat.g3.Dalc <- ggplot(studentMat, aes(x=Dalc, y=G3, fill=Dalc))+
      geom_boxplot()+
      theme_bw()+
      theme(legend.position="none")+
      scale_fill_manual(values = c("green", "darkgreen","blue","darkred","red")) +
      xlab("Consumo de Alcohol")+
      ylab("Notas")+
      ggtitle("Nota Final Mat Dalc")

studentMat.g3.Walc <- ggplot(studentMat, aes(x=Walc, y=G3, fill=Walc))+
      geom_boxplot()+
      theme_bw()+
      theme(legend.position="none")+
      scale_fill_manual(values = c("green", "darkgreen","blue","darkred","red")) +
      xlab("Consumo de Alcohol")+
      ylab("Notas")+
      ggtitle("Nota Final Mat Walc")

grid.arrange(studentMat.g3.Dalc, studentMat.g3.Walc,ncol=2);

```


## 5. Conclusiones

Cómo conclusión saco que el consumo de alcohol (alto y muy alto) tanto entre semana como los fines de semana, influye negaticamente en las notas de los alumnos de portugués

En cuanto a las conclusiones del consumo de alcohol y las notas de los alumnos de matemáticas, son un poco más confusas.
Los alumnos que consumen diariamente (muy alto) son una población parecida al consumo bajo y aprueban más.
En cuanto al consumo los fines de semana,la población de consumo muy alto aumenta considerablemnte y los aprobados disminuyen.


