---
title: "Practica_Preparacion_y_Manipulacion_Datos_con_R"
author: "Arturo Casado Castilla"
date: "25/12/2016"
output:
  word_document: default
  pdf_document: default
---

## 1. Objetivo: Limpiar el dataset y prepararlo para posibles análisis/modelos.


## 2. Lectura del dataset en R.

```{r Leer dataset, include=FALSE}

knitr::opts_chunk$set(echo = TRUE);

ls();
rm(list=ls());
currentDir <- getwd();
if (!file.exists(currentDir)) {
                 dir.create(currentDir);
}

#Cargo las librerías necesarias
librerias <- c("xlsx","stringr","dplyr","zoo","tm","ggplot2","gridExtra");
for (i in librerias){
    if(!require(i, character.only = TRUE)) 
            { 
                install.packages(i); 
                library(i);
            }
}
```

```{r Leer dataset 1, echo=TRUE}
#Cargo el dataset para una primera observación
messy.dataset <- read.xlsx2("./EXAMPLE_DataToClean.xlsx", sheetIndex=1);

#Hago una copia del dataset original para no pisar los datos originales
copia.messy.dataset <- messy.dataset;
```


## 3. Acciones de limpieza explicadas en texto y codificadas en R.

```{r}

#Renombro el nombre de las columnas por comodidad
colnames(copia.messy.dataset) <- c("Year", "Area","Street_1","Street_2","Other_Info");
names(copia.messy.dataset);

#Utilizo la función gsub() para sustituir el carácter å por un espacio.
copia.messy.dataset$Street_1 <- gsub("å", " ", copia.messy.dataset$Street_1);

#Eilimino los espacios en blanco con str_trim(). 
copia.messy.dataset$Street_1 <- str_trim(copia.messy.dataset$Street_1);

#Pongo en mayúsculas la columna Street 1.
copia.messy.dataset$Street_1 <- str_to_upper(copia.messy.dataset$Street_1);

#Elimino caracteres especiales de la codificación, como saltos de línea y tabulaciones.
copia.messy.dataset$Street_1 <- gsub("[[:cntrl:]]", " ", copia.messy.dataset$Street_1);

#Elimino la puntuación.
copia.messy.dataset$Street_1 <- removePunctuation(copia.messy.dataset$Street_1);

#Elimino los espacios vacios excesivos.
copia.messy.dataset$Street_1 <- stripWhitespace(copia.messy.dataset$Street_1);


#Utilizo la función gsub() para sustituir el ST por STREET y RD por ROAD.
copia.messy.dataset$Street_1 <- gsub(" ST ", " STREET ", copia.messy.dataset$Street_1);
copia.messy.dataset$Street_1 <- gsub(" ST", " STREET", copia.messy.dataset$Street_1);
copia.messy.dataset$Street_1 <- gsub(" RD", " ROAD", copia.messy.dataset$Street_1);
copia.messy.dataset$Street_1 <- gsub(" RD ", " ROAD ", copia.messy.dataset$Street_1);

#Elimino signos de puntuación.
copia.messy.dataset$Street_1 <- gsub("\\.", "", copia.messy.dataset$Street_1);
copia.messy.dataset$Street_1 <- gsub("\\,", "", copia.messy.dataset$Street_1);
copia.messy.dataset$Street_1 <- gsub("\\`", "", copia.messy.dataset$Street_1);


#Cambio los registros vacios por NA utilizando sapply().
copia.messy.dataset$Area <- sapply(copia.messy.dataset$Area, function(x){is.na(x)<-which(x == '');x});

#Elimino la columna Other_Info porque no contiene datos relevantes.
copia.messy.dataset <- copia.messy.dataset[,-5];

#Elimino la columna Street_2 al estar duplicada.
copia.messy.dataset <- copia.messy.dataset[,-4];

#Utilizo la funcion na.locf() para autocompletar los registros de la columna Area.
copia.messy.dataset$Area <- na.locf(copia.messy.dataset$Area);

```

```{r, include=FALSE}
#Obtengo los registros duplicados.
anyDuplicated(copia.messy.dataset);

#Elimino los registros dulplicados utilizando el paquete dplyr.
copia.messy.dataset <- copia.messy.dataset %>% distinct;
```



## 4. Exportar desde R a un fichero local, el dataset limpio resultante.

```{r}

#Exporto el dataset a un fichero local.
outputDir <- getwd();
if (!file.exists(outputDir)) {
 dir.create(outputDir);
 }
write.table(copia.messy.dataset, file=paste(outputDir, "tiddyDataset.csv", sep="/"), sep=";",row.names=FALSE);


```


## 5. Conclusiones.


He eliminado la última columna porque no tenía datos de interés, también he elimnado la columna Street_2 porque los datos estaban duplicados en la columna Street_1.

He reducido el dataset de 5279 a 3350 registros, aun así creo que se podría reducir bastante más porque hay calles mal escritas, con variaciones en su nombre, etc... pero no he sabido como reconocer esos patrones.



## 6. Opcionalmente, se pueden incluir gráficos si se consideraran necesarios.

```{r}

#Agrupo el dataset por Año y Area.
copia.messy.dataset.groupBy <- copia.messy.dataset %>% group_by(Year,Area) %>% summarise(Streets=n());

copia.tiddy.dataset.2011 <- subset(copia.messy.dataset.groupBy, copia.messy.dataset.groupBy$Year=="2011")
copia.tiddy.dataset.2012 <- subset(copia.messy.dataset.groupBy, copia.messy.dataset.groupBy$Year=="2012")
      
grafico.2011 <- ggplot(data=copia.tiddy.dataset.2011, aes(x=copia.tiddy.dataset.2011$Area, y=copia.tiddy.dataset.2011$Streets, fill=copia.tiddy.dataset.2011$Year)) + 
    geom_bar(colour="black",  width=.8, stat="identity") + 
    guides(fill=FALSE) +
    xlab("Area") + 
    ylab("Num Streets")+
    ggtitle("Año 2011")

grafico.2012 <- ggplot(data=copia.tiddy.dataset.2012, aes(x=copia.tiddy.dataset.2012$Area, y=copia.tiddy.dataset.2012$Streets, fill=copia.tiddy.dataset.2012$Year)) + 
    geom_bar(colour="black",  width=.8, stat="identity") + 
    guides(fill=FALSE) +
    xlab("Area") + 
    ylab("Num Streets")+
    ggtitle("Año 2012")

grid.arrange(grafico.2011, grafico.2012,ncol=2);
```






